# 求助陈版主：间接控股合并顺序问题

提问人：dcjj 时间：2020-09-25 12:51:00
问题 1 ：请教一个间接持股问题，假设A公司 2020 年 6 月收购B公司，但B公司在被A公司收购之前已经有子公司C，C公司是在 2018 年 1 月被B公司收购，现在A公司用成本法编制合并报表，在做B子公司对C子公司的长投抵消分录时，长投抵消时点是选择 2018 年 1 月吗？还是 2020 年 6 月？
问题 2 ：B公司对C公司从 2018 年 1 月到 2020 年 6 月享有的利润部分，A公司在编制 2020 年合并报表时，要纳入A公司合并层面的留存收益吗:？还是只纳入 2020 年 7 月至 12 月C公司实现的利润部分？

回答人：chenyiwei
1 、假设A收购（B+C）构成非同一控制下合并，则（B+C）的报表自购买日（2020.6）起纳入A的合并报表，相应地，B对C的长投抵销应基于 2020 年 6 月的状况及其后的变动。
2 、假设A收购（B+C）构成非同一控制下合并，则（B+C）的利润表自购买日后才能纳入A的合并利润表，此前B、C的净利润和留存收益不能纳入A的合并报表中的留存收益，应作为购买日净资产的一部分予以抵销处理。